臺灣高雄地方法院刑事判決　　　　　　　93年度易字第1644號
公　訴　人　臺灣高雄地方法院檢察署檢察官
被　　　告　甲○○　男　37歲.
上列被告因偽造文書案件，經檢察官提起公訴（93年度偵字第20
867 號），本院訊問被告後，因被告就被訴事實為有罪之陳述，
經詢問檢察官、被告意見後，合議庭裁定改依簡式審判程序審理
，並判決如下：
    主  文
甲○○偽造署押，足以生損害於公眾及他人，處有期徒刑參月，
如易科罰金，以參佰元折算壹日。附表所示偽造乙○○簽名及指
印均沒收。
    事  實
一、甲○○於民國92年間，因妨害風化等案件經台灣高雄地方法
    院檢察署通緝中，93年9 月26日凌晨1 時10分許，與王俊欽
    、張琦（該2 人由檢察官另行偵查）共同搭乘黃建財所駕駛
    車牌號碼ZH─975 號營業小客車，途經高雄縣橋頭鄉○○○
    路時，因形跡可疑為警察人員在該路執行路檢時攔查，嗣因
    其涉嫌施用毒品而遭員警帶回高雄縣政府警察局岡山分局製
    作警詢筆錄，詎其為掩飾真實身分，竟基於偽造其胞兄「乙
    ○○」署押之犯意，於同日凌晨2 時55分許，接續在附表所
    示警詢筆錄及採集尿液瓶上偽簽乙○○之姓名，偽以乙○○
    之名義應訊，足生損害於乙○○及刑事案件訴追之正確性，
    嗣經台灣高雄地方法院檢察署檢察官接獲尿液檢驗報告通知
    乙○○接受偵查時，乙○○否認曾因施用毒品案件經警查獲
    ，檢察官查覺有異，並將前開指印送請內政部警政署刑事警
    察局鑑定而查知上情。
二、案經台灣高雄地方法院檢察署檢察官自動檢舉偵查起訴。
    理  由
一、按除被告所犯為死刑、無期徒刑、最輕本刑為3 年以上有期
    徒刑之罪或高等法院管轄第一審案件者外，於法院行準備程
    序進行中，被告先就被訴事實為有罪之陳述時，審判長得告
    知被告簡式審判程序之旨，並聽取當事人、代理人、辯護人
    及輔佐人之意見後，裁定進行簡式審判程序；且受命法官行
    準備程序，與法院或審判長有同一之權限；又簡式審判程序
    之證據調查，不受刑事訴訟法第159 條第1 項、第161 條之
    2 、第161 條之3 、第163 條之1 及第164 條至第170 條規
    定之限制，刑事訴訟法第273 條之1 第1 項、第279 條第 2
    項前段、第273 條之2 分別定有明文。被告甲○○所為係犯
    死刑、無期徒刑、最輕本刑為3 年以上有期徒刑以外之罪，
    其於準備程序中就被訴事實為有罪之陳述，經法官告知簡式
    審判程序之旨，並聽取公訴人、被告之意見後，認為適宜由
    受命法官獨任進行簡式審判程序，依刑事訴訟法第273 條之
    1 第1項 規定，合議庭裁定由受命法官獨任進行審判程序，
    合先敘明。
二、右揭事實，業據被告甲○○於警詢、偵查及本院審理中坦承
    不諱，核與被害人乙○○於警詢中及證人即查獲本案之警員
    黃志堅於偵查證稱乙○○並非伊於92年9 月26日凌晨逮捕之
    「乙○○」之語（見93年4 月27日偵查筆錄）；於本院審理
    中證稱：案發當時進行臨檢，被告是坐在計程車裡面，因為
    覺得被告行跡可疑，所以帶回警局並且採尿，當時被告以乙
    ○○名義應訊，被告並未簽具逮捕文書，被告有在兩瓶尿液
    封條上按指印，但是沒有簽名，對照表上本來應該要簽名按
    指印，但漏未簽名按指印等語（見本院94年2 月24日筆錄）
    相符，並有偵查所附被告偽以乙○○名義製作之警詢筆錄影
    本一份及內政部警政署刑事警察局93年5 月20日刑紋字第09
    30102135號含所附指紋鑑定書影本一紙可資為證。足見被告
    前開自白之內容與事實相符，本件事證已臻明確，被告犯行
    洵堪認定，應予以依法論科。
二、按刑法第214 條所謂使公務員登載不實事項於公文書罪，須
    一經他人之聲明或申報，公務員即有登載之義務，並依其所
    為之聲明或申報予以登載，而屬不實之事項者，始足構成，
    若其所為聲明或申報，公務員尚須為實質之審查，以判斷其
    真實與否，始得為一定之記載者，即非本罪所稱之使公務員
    登載不實。（最高法院73年台上字第1710號判例可資參照）
    ，是核被告甲○○所為，應係犯刑法第217 條第1 項之偽造
    署押罪。又按同一刑事案件中之冒名應訊數行為，因係於同
    時地或密切接近之時地實施侵害之法益，各行為之獨立性極
    為薄弱，依一般社會健全觀念難以強行分離，且於被告冒名
    應訊時，主觀上當然有自始至終在同一案件各階段中偽造署
    押之意思，堪認各個舉動不過為犯罪行為之一部份，故同一
    刑事案件中之數偽造署押行為可視為一刑事訴訟程序之數個
    階段，不過係行為接續而完成整個犯罪，顯基於單一犯意接
    續所為，侵害單一法益，應包括於一行為予以評價，為接續
    犯，是被告先後各於同一刑事案件中為自附表編號1 至2 所
    示簽名及按捺指印之行為，因係各本於單一犯意接續進行，
    以實現一犯罪構成要件之單一行為，為接續犯，應以一罪論
    。檢察官於起訴書雖未記載被告偽造附表編號2 所示署押之
    犯行，然因該部份犯罪事實與業經起訴之被告偽造附表編號
    1 所示署押之犯行具有接續犯之單純一罪關係，本院自得併
    予審究。爰審被告於通緝期間為避免遭警查緝而犯罪之動機
    ，及其犯罪之手段、目的、智識程度、及冒用他人名義接受
    司法偵訊，勢必對司法偵訊之正確性造成不良之影響、且對
    被害人之名譽亦將造成極大之損害，惟考量其並未以他人名
    義在外犯罪，且事後已坦承犯行、態度良好等一切情狀，爰
    量處如主文所示之刑，並諭知易科罰金之折算標準，以資懲
    儆。至於如附表編號1 至2 所示各偽造乙○○之簽名及指印
    ，均應依刑法第219 條規定沒收之。
據上論斷，應依刑事訴訟法第299 條第1 項前段、第273 條之 1
第1 項、第284 條之1 ，刑法第217 條第1 項、第41條第1 項前
段、第219 條，罰金罰鍰提高標準條例第1 條前段、第2 條，判
決如主文。
本案經檢察官丙○○到庭執行職務。
中　　華　　民　　國　　94　　年　　3 　　月　　31　　日
                  刑事第七庭    法　官  卓立婷
以上正本證明與原本無異。
如不服本判決，應於判決送達後10日內，向本院提出上訴狀。
中　　華　　民　　國　　94　　年　　4 　　月　　 7　　日
                                書記官  李春慧
附表：
┌───┬────────┬─────────┬────────────┐
│編號  │    文    件    │偽  造  之  署  押│ 備註（時間、地點）     │
├───┼────────┼─────────┼────────────┤
│一    │高雄縣政府警察局│簽名1 枚（乙○○）│時間：92年9 月16日凌晨2 │
│      │岡山分局警詢筆錄│、指印14枚        │時55分許                │
│      │                │                  │地點：高雄縣政府警察局岡│
│      │                │                  │山分局刑事組            │
├───┼────────┼─────────┼────────────┤
│二    │採尿瓶          │指印2枚           │同右                    │
└───┴────────┴─────────┴────────────┘
附錄本案論罪科刑法條全文：
中華民國刑法第217條
(偽造盜用印章印文或署押罪)
偽造印章、印文或署押，足以生損害於公眾或他人者，處3 年以
下有期徒刑。
盜用印章、印文或署押，足以生損害於公眾或他人者，亦同。
